# 出售商品并赠送小商品行为的会计处理，陈版？

提问人：呼叫帮助 时间：2012-06-17 17:11:26
本公司在出售图书时将其他小商产赠送给客户，但不开票，这种行为是促销行为的赠送，对这促赠送的商品作为销售费用处理，借：销售费用 贷：库存商品 我认为对含促销性质的，应计入销售费用，同时视同销售。 借：销售费用 贷：库存商品应交税费-应交增值税-销项税 企业说对销售并随同赠送的商品不交增值税，可我没有找到这方面税法规定，请问陈版有这方面的规定吗？

回答人：chenyiwei
首先需要指出：如果“无偿赠送”是以受赠人购买一定数量、价值的商品为条件的，则实质上不是无偿赠送，而是捆绑销售。会计上应当把从购买方收取的总价按照一定方法在主商品和赠品之间分配，对赠品也应确认收入和结转成本。只有无需以受赠人购买一定数量、价值的商品为条件的无偿赠送，才是真正“无偿”的，这种情况下才应按照赠品的帐面价值直接转入销售费用。
你说的“企业说对销售并随同赠送的商品不交增值税”，可能是来源于《关于中国移动有限公司内地子公司业务销售附带赠送行为征收流转税问题的通知》（国税函[2006]1278号）中的规定，但这仅仅是针对特定企业的个案批复，不具有普遍适用性（此问题税务版面上有讨论）。相反地，更多的一般性规定是要求视同销售缴纳增值税，如《国家税务总局关于纳税人无偿赠送粉煤灰征收增值税问题的公告》（国家税务总局公告[2011]32号）等，

提问人：呼叫帮助 时间：2012-06-17 21:32:03
回复 chenyiwei 的帖子
陈版对捆绑销售按规定是要求视同销售缴纳增值税，所得税是以总收入和总成本进行计算，是否！
陈版好像最近国家税务局下发过相关的文，但没用找到，还望陈版给提供一下相关文，多谢！

回答人：chenyiwei
所得税方面，你看一下国税函[2008]875号第三条。